【裁判字號】    97,易,657
【裁判日期】    981119
【裁判案由】    竊盜等
【裁判全文】
臺灣桃園地方法院刑事判決               97年度易字第657號
公  訴  人  臺灣桃園地方法院檢察署檢察官
被      告  丙○○
            丁○○
            戊○○
上列被告因竊盜等案件，經檢察官提起公訴（96年度偵字第
30352 號），本院判決如下：
    主  文
丙○○傷害人之身體，處有期徒刑參月，如易科罰金，以新臺幣
壹仟元折算壹日，減為有期徒刑壹月又拾伍日，如易科罰金，以
新臺幣壹仟元折算壹日。
丁○○、戊○○無罪。
    事  實
一、緣丁○○原任職於丙○○經營址設桃園縣大園鄉后厝村2 鄰
    21 之22 號朋馳馬場擔任馬術教練，服務未滿1 月即於民國
    96年2 月15日離職，並於同日晚間9 時，返回馬場鞍具室清
    點個人財物，正欲攜回之際，為亦服務於馬場之教練乙○○
    向丙○○報告丁○○涉嫌竊取馬主庚○○所有之羊毛鞍墊1
    副，丙○○並指示乙○○再行清點財物，惟仍未覓得庚○○
    所有之羊毛鞍墊，但丁○○亦堅決否認有何竊盜犯行，並稱
    該羊毛鞍墊係其自行購買為其所有之物。至此陪同丁○○前
    來之戊○○與馬場員工開始爭執該羊毛鞍墊物主究為何人，
    並向馬場員工大聲高呼：「叫你們老闆出來」等語數次，因
    此與馬場員工發生口角衝突。詎前來現場了解情況之丙○○
    ，竟萌生傷害之犯意，徒手毆打戊○○，致戊○○受有頭部
    外傷併臉部瘀傷、頸部扭傷併擦傷以及左腕挫傷之傷害。嗣
    經丁○○報警處理後始查悉上情。
二、案經戊○○訴由桃園縣政府警察局大園分局報告臺灣桃園地
    方法院檢察署檢官偵查起訴。
    理  由
壹、證據能力部分：按被告以外之人於審判外之言詞或書面陳述
    ，除法律有規定者外，不得作為證據；被告以外之人於偵查
    中向檢察官所為之陳述，除顯有不可信之情況者外，得為證
    據；被告以外之人於審判外之陳述，雖不符前4 條之規定，
    而經當事人於審判程序同意作為證據，法院審酌該言詞陳述
    或書面陳述作成時之情況，認為適當者，亦得為證據；當事
    人、代理人或辯護人於法院調查證據時，知有第159 條第1
    項不得為證據之情形，而未於言詞辯論終結前聲明異議者，
    視為有前項之同意，刑事訴訟法第159 條第1 項、第159 條
    之1 第2 項、第159 條之5 分別定有明文。查證人庚○○於
    偵查中向檢察官所為證述（偵字卷第59頁至第60頁），屬被
    告以外之人於審判外所為之陳述，依刑事訴訟法第159 條第
    1 項規定，屬傳聞證據。惟現階段刑事訴訟法規定檢察官代
    表國家偵查犯罪、實施公訴，依法其有訊問被告、證人及鑑
    定人之權，證人、鑑定人且須具結，而實務運作時，檢察官
    偵查中向被告以外之人所取得之陳述，原則上均能遵守法律
    規定，不致違法取供，是以，刑事訴訟法於92年2 月6 日修
    正時，即為兼顧理論與實務，以該法第159 條之1 第2 項規
    定，除顯有不可信之情況者外，得為證據，本院審酌上開證
    人於偵查中向檢察官所為之陳述，已依法具結，又非檢察官
    非法取供，是無顯有不可信之情況，即應認上開證人於偵查
    中證述得作為證據。次查，證人丙○○於警詢時與偵訊中所
    為之指訴固屬傳聞，被告戊○○亦未同意援用該項證據方法
    ，惟本院審理中業已傳喚證人丙○○到庭以證人身分作證，
    並准許被告戊○○對證人丙○○當庭及先前陳述進行詰問，
    此有本院審判筆錄在卷可考。即已賦予被告戊○○對於證人
    對質詰問機會，因之，參諸刑事訴訟法159 條規定之立法意
    旨原即在保障被告之對質詰問權以觀，證人丙○○之指訴既
    已經被告戊○○於本院審理中經交互詰問予以核實，則上開
    陳述與審判中之證述意旨相符之部分，屬傳聞證據之瑕疵，
    應已治癒，業可認非仍屬傳聞，而已無依該條規定排除之必
    要。此外，本件其餘引用之傳聞證據，因當事人於本院言詞
    辯論終結前，均未對於證據能力聲明異議，本院審酌該等言
    詞或書面陳述作成之情況，相關陳述人均未曾主張非出於任
    意性或不正取供，足信作成時應無違法或不當情事，因認為
    適當，依刑事訴訟法第159 條之5 規定，該等言詞或書面陳
    述，均具備證據能力，合先敘明。
貳、有罪部分
一、上開犯罪事實，業據被告丙○○於本院審理時坦承不諱，核
    與證人即朋馳馬場員工乙○○、證人丁○○以及證人即告訴
    人戊○○於本院審理時之證述情節相符，並有戊○○提出之
    診斷證明書1 份在卷可稽，是依前開補強證據已足資擔保被
    告於本院審理中所為之任意性自白具有相當程度之真實性，
    而得確信被告前述自白之犯罪事實確屬真實。從而，依刑事
    訴訟法第156 條第1 項及同條第2 項規定，自得依被告丙○○前述自白與補強證據認定其確實有徒手毆打告訴人戊○○
    之傷害犯行。綜上所述，本件事證明確，被告犯行堪以認定
    ，應依法論科。
二、核被告丙○○所為，係犯刑法第277 條第1 項之普通傷害罪
    。爰審酌被告犯罪之動機、目的、所造成之損害以及坦承犯
    行犯後態度堪稱良好等一切情狀，量處如主文所示之刑，並
    諭知易科罰金之折算標準。查被告丙○○傷害犯行係發生於
    96 年4月24日以前，爰依中華民國九十六年罪犯減刑條例第
    2 條第1 項第3 款、第7 條、第9 條之規定，減其宣告刑二
    分之一，並就減得之刑諭知易科罰金之折算標準。
參、無罪部分
一、公訴意旨略以：緣丁○○原任職於丙○○經營址設桃園縣大
    園鄉后厝村2 鄰21之22號朋馳馬場擔任教練，服務未滿1 月
    旋即於96年2 月15日離職，並於同日晚間9 時返回馬場鞍具
    室清點個人物品，竟意圖為自己不法之所有，竊取馬主庚○○所有之羊毛鞍墊1 副，當場為馬場教練乙○○（起訴書誤
    載為戊○○，應予更正）發現而未遂，嗣馬場主人丙○○前
    來處理，陪同丁○○前來之戊○○與丙○○欲釐清鞍墊物主
    ，竟發生爭執口角，因此均萌生傷害之犯意，戊○○乃徒手
    毆打丙○○，致丙○○受有右上肢挫傷併瘀血之傷害，丙○○亦傷害戊○○（如前所述）。嗣丁○○報警處理後，始查
    悉上情。因認被告丁○○涉犯刑法第320 條第3 項、第1 項
    之竊盜未遂罪嫌、被告戊○○涉犯刑法第277 條第1 項之普
    通傷害罪嫌等語。
二、按犯罪事實應依證據認定之，無證據不得認定犯罪事實。又
    不能證明被告犯罪者，應諭知無罪之判決，刑事訴訟法第
    154 條第2 項、第301 條第1 項分別定有明文。再按事實之
    認定，應憑證據，如未能發現相當證據，或證據不足以證明
    ，自不能以推測或擬制之方法，為裁判基礎；且認定不利於
    被告之事實須依積極證據，苟積極證據不足為不利於被告事
    實之認定時，即應為有利於被告之認定；另認定犯罪事實所
    憑之證據，雖不以直接證據為限，間接證據亦包括在內，然
    無論直接證據或間接證據，其為訴訟上之證明，須於通常一
    般之人均不致有所懷疑，而得確信其為真實之程度者，始得
    據之為有罪之認定，倘其證明尚未達到此一程度，而有合理
    之懷疑存在，無從使事實審法院得有罪之確信時，即應由法
    院為諭知被告無罪之判決（最高法院40年台上字第86號、30
    年上字第816 號、76年台上字第4986號判例參照）。
三、被告丁○○涉犯竊盜罪嫌部分：公訴人認本件被告丁○○涉
    犯刑法320 條第3 項、第1 項之竊盜罪嫌，無非係以證人庚○○與丙○○所為之證述以及採證照片等件資為論據，訊據
    被告丁○○堅決否認有何竊盜犯行，辯稱：該羊毛鞍墊是我
    的，我有寫名字，也有將鞍墊的布環剪掉作記號，因為鞍墊
    布環綁起來，下面汗墊會翹起來，將影響馬的美觀，而馬術
    比賽馬匹儀態與外觀有列入成績評比，所以我才剪掉鞍墊布
    環等語。經查：
  (一)被告丁○○原任職於丙○○經營之朋馳馬場擔任教練，服務
    未滿1 月即於民國96年2 月15日辭職，並於同日晚間9 時返
    回馬場鞍具室清點個人物品，欲自置物架上取下鞍墊之際，
    為乙○○向丙○○檢舉其涉嫌竊取庚○○遺失之鞍墊1 副。
    嗣到場處理警員傅維強就扣案物品拍攝採證照片，被告丁○○所有之置物箱內，有前後兩側為滾羊毛邊、內裡黑色、中
    間經書寫「萱萱」2 字以及兩側布環已經剪去之系爭鞍墊1
    副，其下另有同為滾羊毛邊、內裡黑色之外觀相同鞍墊1 副
    之事實，為被告丁○○所是認，復與證人即遺失鞍墊所有人
    庚○○、馬場教練乙○○、馬場主人丙○○以及到場處理警
    員傅維強之證述情節相符，且有採證照片2 張在卷可佐（偵
    查卷第23頁），首堪確認。
  (二)證人庚○○於本院審理時證稱：我當時有寄養馬在朋馳馬場
    ，也有放羊毛鞍墊1 副在馬場，我們馬主的裝備都放在馬場
    由專人保管。鞍墊新品一定都有兩個布環，綁在肚帶中間上
    方，結合馬鞍與鞍墊，防止運動時滑動跑掉，倘沒有布環，
    還是可以用，但剪掉布環沒有好處，有布環比較安全。我的
    羊毛鞍墊沒有作記號，因為羊毛鞍墊既不便宜，作記號也不
    雅觀。我之所以認為系爭鞍墊是我遺失的，是因為兩者一模
    一樣，只差系爭鞍墊兩邊布環不見，而且上面寫丁○○的名
    字；一般人也不會隨便剪掉布環；而且就算沒有寫名字，馬
    場基層人員也都知道是我的東西，都會在我使用後幫我歸定
    位等語（審判卷第一卷第85頁至第96頁）。然據證人即庚○○之教練乙○○於本院審理時證稱：我是朋馳馬場助理教練
    ，從事這份工作約4 年，鞍墊沒有布環，對於騎乘影響不大
    等語（審判卷第一卷第59頁），是被告丁○○剪去羊毛鞍墊
    布環之作法，雖非尋常，然既不影響正常騎乘，當不能排除
    其確實為作記號因而剪去其所有之鞍墊布環。再據證人乙○○證稱：我當時會懷疑看到丁○○要帶走的系爭鞍墊就是庚○○的遺失鞍墊，是因為我在庚○○的鞍墊布環上有作記號
    ，作記號是為了避免搞混馬主的東西等語（審判卷第一卷第
    58頁至第59頁），又據證人乙○○於本院審理時證稱：把馬
    鞍、鞍墊以及汗墊裝在馬身上是我們馬場員工與教練的工作
    等語（審判卷第一卷第64頁），是以，證人庚○○雖為遺失
    鞍墊之所有人，然其既不清楚其所有羊毛鞍墊布環上是否有
    作記號，平日保管鞍墊、騎乘前安置鞍墊亦係馬場員工與教
    練，難認其識別遺失鞍墊之能力，高於服務於馬場必須經常
    接觸鞍墊之員工與教練。
  (三)證人乙○○於本院審理時證稱：我是朋馳馬場助理教練。朋
    馳馬場當時只有馬主有羊毛鞍墊，我們員工平日要整理馬主
    裝備，馬主騎馬時也要幫馬主準備，所以每天都會接觸鞍墊
    ，為免搞混，都會幫馬主在布環寫上名字。我約在丁○○離
    職前不超過1 星期，發現庚○○的鞍墊不見，向老闆丙○○
    報告，丙○○叫我再找找看，但我兩間鞍具室都找了還是找
    不到，當時也有看丁○○的箱子，但採證照片中兩副鞍墊都
    沒看到。丁○○事發當天在鞍具室收拾東西，丙○○請我們
    過去看以免她拿錯，我是員工中最早到的，我進去鞍具室時
    只見丁○○收東西，沒有其他人，有看到她將系爭鞍墊放進
    她箱子，但是沒注意到她箱子放什麼東西，她拿的鞍墊我只
    有看到一副，她可能已經將其他的鞍墊收到箱子裡。我覺得
    系爭鞍墊是庚○○的，因為那樣式與庚○○遺失鞍墊一樣，
    就我所知這種鞍墊全馬場當時只有庚○○有等語（審判卷第
    一卷第56頁至第75頁）。然據證人丙○○證稱其係在被告丁○○收拾東西時始知馬主庚○○的羊毛鞍墊不見等語（審判
    卷第105 頁），顯見證人乙○○就庚○○所有之鞍墊失竊一
    事，並非如其所言有向丙○○報告並進而找尋，是其證稱其
    受丙○○指示找尋鞍墊，且在被告丁○○所有之箱子內未發
    現鞍墊等語，似非真實。並以被告丁○○甫至朋馳馬場服務
    ，旋即因工作不順服務未滿1 月即行離職，衡情他人如非原
    先熟識或特意觀察，實難知悉其攜至馬場之物品內容與數量
    究竟為何，且以證人乙○○亦證稱：丁○○在朋馳馬場是教
    練，教練的馬具是自己準備，但也可以用馬主或馬場的，朋
    馳馬場當時有3 、4 位教練，不是每位都有鞍墊，丁○○本
    來有沒有鞍墊，我不清楚，因為我沒有看過她拿出來用，教
    練也有可能擁有不只1 副的鞍墊等語（審判卷第一卷第66頁
    至第67頁），則被告丁○○原先在朋馳馬場是否並無鞍墊？
    其於事發當天攜回之鞍墊是否即為其所有？徵諸證人丙○○
    於本院審理時亦證稱：在丁○○放鞍墊的鞍架上，我好像有
    看過丁○○有放過羊毛鞍墊至少1 個，但我沒注意布環是否
    剪掉等語（審判卷第一卷第111 頁），並參諸採證照片中被
    告丁○○之置物箱內除系爭鞍墊外，有同為滾羊毛邊、內裡
    黑色之外觀相同鞍墊1 副之事實，可證被告丁○○有羊毛鞍
    墊至少1 副，是證人乙○○雖證稱就其所知全朋馳馬場只有
    被害人庚○○有與系爭鞍墊相同樣式之鞍墊，並因此懷疑系
    爭鞍墊即為被害人所有之鞍墊，然其竟不知被告丁○○亦有
    攜帶鞍墊至朋馳馬場，自難以其之證言，認定被告丁○○本
    無與被害人相同之羊毛鞍墊，並進而論斷被告丁○○有竊取
    系爭羊毛鞍墊之犯行。
  (四)證人丙○○於本院審理時證稱：我是朋馳馬場主人，在馬術
    界快30年，擔任過馬場教練、總教練、馬術協會技術委員、
    桃園縣體育會馬術委員會常務委員。羊毛鞍墊這種東西不是
    人手1 副，我自己本身都沒有，擁有羊毛鞍墊者，一般是擁
    有馬匹的人，朋馳馬場馬主幾乎每個都有買鞍墊，馬場本身
    也有，羊毛鞍墊新品都有布環，外觀一模一樣，有的馬主為
    了區別會自己拿去外面繡字或圖，我們馬場也會用油漆筆作
    記號在布環上。就我所知，我們馬場裡面馬主所擁有的羊毛
    鞍墊，沒有人把布環剪掉，就我在馬術界的經驗，我不敢說
    有或沒有到達教練級的人物會把布環剪掉，只能說剪掉布環
    有缺點。當時丁○○到的時候，我在辦公室忙別的事，乙○○跟我說她要來拿她的私人物品，乙○○後來再來找我，說
    她拿到馬主的鞍墊，我請我太太到現場看，我太太回來說她
    男朋友一直要我過去，我過去後在她箱內看到羊毛鞍墊1 副
    。採證相片中有羊毛鞍墊2 副，而我只看到布環有剪掉的1
    副，是因為當時工作人員是指這副鞍墊是馬主的，我也沒有
    去翻箱子，只有請她拿出來。當我聽了員工告訴說庚○○的
    羊毛鞍墊遺失了，我懷疑她要帶走的這個鞍墊就是庚○○所
    遺失的，是因為我有叫他們再去找一遍，然唯獨找不到庚○○那副等語（審判卷第一卷第100 頁至第113 頁）。是依其
    證言，鞍墊布環非不可或缺之功能，布環剪去雖有缺點然亦
    屬可行，並徵諸證人乙○○前稱鞍墊沒有布環，對於騎乘影
    響不大等語（審判卷第一卷第59頁），足見被告丁○○剪去
    布環之作法，雖非尋常，然既不影響正常騎乘，自不能排除
    其確實為作記號因而剪去其所有鞍墊之布環。又被害人庚○○所有之鞍墊在朋馳馬場遺失一事雖可確認，然該遺失鞍墊
    或係他人竊取，而非被告所為，欲以此推論被告丁○○即為
    竊取鞍墊之行為人，恐有速斷。
  (五)另依卷附採證照片所示，被告丁○○所有之置物箱內，有前
    後兩側為滾羊毛邊，內裡黑色，中間經書寫「萱萱」2 字以
    及兩側布環已經剪去之系爭鞍墊1 副，其下並有外觀同為滾
    羊毛邊，內裡黑色之鞍墊1 副，已如前述，是以系爭鞍墊與
    被害人遺失鞍墊，縱外觀相同，然中間既經書寫「萱萱」2
    字，已足以識別係被告丁○○所有之物，又無其他積極證據
    足資證明係被害人遺失鞍墊，實難純以系爭鞍墊布環經剪去
    ，遽論兩者為相同物品，並進而論斷其竊取犯行。再被告丁○○辯稱其曾使用系爭鞍墊於94年11月2 日參與馬術比賽，
    並提出參賽照片作證，本院為此併附採證照片函詢中華民國
    馬術協會，雖經函覆略以：丁○○確曾參加94年11月2 日之
    比賽，若單就照片判斷，兩塊應為不同之鞍墊，丁○○當日
    使用之鞍墊前端羊毛較長，整段連接，貴院來函附件僅部分
    有羊毛，兩側均無，若依此判斷，兩塊應為不同之鞍墊等語
    ，有該會98年5 月18日華駿字第0980000048號函在卷可稽（
    審判卷第一卷第142 頁），然縱依該函判斷，認被告丁○○
    係以其他鞍墊參與前開比賽，其有可能仍為系爭鞍墊之物主
    僅當日未攜帶出賽，是自不足以前開函文判斷系爭鞍墊非其
    所有。此外，為究明被告丁○○是否確實有本件竊盜犯行，
    本院經其自願性同意後函送法務部調查局進行測謊鑑定，惟
    函覆結果略以：丁○○經兩次數字測試檢驗，無法獲得有效
    生理反應，不宜進行實案問題測試等語，此有法務部調查局
    98年10月22日調科參字第09800540180 號函在卷可稽（審判
    卷第二卷第8 頁至第17頁），是本件測謊鑑定並未實際施測
    ，仍無從佐證其有無竊盜犯行。
  (六)從而，證人庚○○雖為遺失鞍墊所有人，然其不清楚該遺失
    鞍墊布環是否有作記號，平日未保管鞍墊、騎乘前亦未安置
    鞍墊，難認其識別遺失鞍墊之能力，高於平日服務於馬場之
    員工與教練。證人乙○○雖證稱全朋馳馬場只有被害人庚○○有該類型鞍墊，然其竟不知被告丁○○亦有攜帶鞍墊至朋
    馳馬場，自難以其之證言認定被告丁○○本無與被害人相同
    之羊毛鞍墊。證人丙○○雖稱朋馳馬場馬主無人剪去鞍墊布
    環，且剪掉布環亦有缺點，然布環既非不可或缺之功能，剪
    去雖有缺點然屬可行，亦不影響正常騎乘，自不能排除被告
    丁○○確實為作記號因而剪去其所有鞍墊布環。並以系爭鞍
    墊中間業經書寫被告丁○○名字，且以被告丁○○縱使用其
    他鞍墊參與前開比賽，其仍有可能為系爭鞍墊之物主僅當日
    未攜帶出賽。又被告丁○○雖送測謊鑑定，然未實際進行測
    試。是被害人庚○○所有之鞍墊在朋馳馬場遺失一事雖可確
    認，然該鞍墊或係他人竊取，欲以此事推論被告丁○○即為
    竊取鞍墊之行為人，恐有速斷。從而，本院難從上開證據，
    認定被告丁○○有何竊取系爭鞍墊之犯行。
四、被告戊○○涉犯傷害罪嫌部分：公訴人認本件被告戊○○涉
    犯刑法第277 條第1 項之普通傷害罪嫌，無非係以證人丙○○所為之指訴以及其所提出之診斷證明書1 件以為論據，訊
    據被告戊○○則堅決否認有何傷害犯行。然查，證人乙○○
    於本院審理時證稱：我當時有看到丙○○先動手，丙○○動
    手打到戊○○臉部，戊○○撲向丙○○，他們糾纏在一起，
    我就推開戊○○，後來戊○○還是要過去打丙○○但被我擋
    住（審判卷第一卷第199 頁背面至第202 頁）；證人甲○○
    於本院審理時證稱：我當時有看到戊○○與丙○○兩人衝突
    情形，看到他們面對面，互相用一隻手抓著對方的衣襟的部
    分，另外一隻手是握拳，沒有動手，僵在那裡，在那邊推，
    就衝到鞍具室裡面去了，後來在鞍具室分開等語（審判卷第
    一卷第203 頁至第204 頁）；證人即戊○○之弟己○○於本
    院審理時證稱：我是戊○○的弟弟，當天有陪戊○○一起到
    朋馳馬場，當天戊○○跟丙○○發生衝突時，戊○○講話有
    比較大聲，有大聲對員工說請你們老闆過來，丙○○過來後
    ，先出拳打戊○○，後來兩個扭在一起，有點互相拉扯的樣
    子，戊○○有出手擋住丙○○的攻擊，馬場員工當時把他們
    二人圍起來，有人抓著戊○○手臂，我分不清楚他們在勸架
    還是在打人等語（審判卷第二卷第25頁至第27頁背面），是
    上開在場人之證詞雖有若干出入，惟無論為馬場員工或被告
    戊○○之弟，渠等證述均係被告戊○○確實與告訴人丙○○
    有發生肢體衝突之基本情節則為同一，此外，告訴人並因此
    受有右上肢挫傷併瘀血之傷害，此有敏盛綜合醫院診斷證明
    書1 份在卷可稽（偵查卷第43頁至第52頁），是可認定被告
    戊○○確實有傷害告訴人行為無誤。然以前開診斷證明書係
    記載告訴人受有右上肢挫傷併瘀血之傷害，苟被告戊○○傷
    害告訴人係出於惡意為之，告訴人受傷部位應係頭頸或胸腹
    等易於受傷之部位，而非右上臂；再以證人丙○○亦證稱：
    是我先揮拳打戊○○，我揮第一拳後，感覺有人拉住我，沒
    有辦法往前，後來我甩開那個人，就過去繼續打，我當時很
    火大，想說能打幾拳就打幾拳，也是有這樣的動作出來等語
    （審判卷第一卷第208 頁與該頁背面）；是以告訴人傷害被
    告戊○○在先，又持續攻擊，被告戊○○面臨此一現在不法
    之侵害，雖有還擊致告訴人右上臂部位受有挫傷併瘀血之傷
    害，應係出於防衛自己權利之意思，且未過當，堪認係防衛
    自己生命、身體所為之正當防衛行為無誤，依照刑法23條前
    段之規定，係欠缺不法性之刑事不罰行為。從而，被告戊○○雖確實傷害告訴人丙○○無誤，然以其當時正受告訴人現
    在不法侵害，其出拳還擊致告訴人右手臂受傷，堪認係出於
    防衛自己權利之意思，且未過當，為欠缺不法性之正當防衛
    行為。是揆諸前開法條與判例意旨，難以遽為不利於被告戊○○之認定。
五、綜上所述，公訴人提出證據，無以證明被告丁○○與戊○○
    確實有竊盜與傷害犯行。此外，復查無其他積極證據，足資
    證明被告等有公訴意旨所指之犯行，揆諸首揭規定與說明，
    本案不能證明被告等犯罪，仍有可疑，即應為無罪判決之諭
    知。
據上論斷，應依刑事訴訟法第299 條第1 項前段、第301 條第1
項，刑法第277 條第1 項、第41條第1 項前段，刑法施行法第1
條之1 第1 項、第2 項前段，中華民國九十六年罪犯減刑條例第
2條 第1 項第3 款、第7 條、第9 條，判決如主文。
本案經檢察官簡方毅到庭執行職務。
中    華    民    國    98    年    11    月    19    日
                  刑事第十一庭  審判長法  官  蔡榮澤
                                      法  官  林蕙芳
                                      法  官  吳宗航
以上正本證明與原本無異。
如不服本判決應於收受本判決後10日內向本院提出上訴書狀，並
應敘述具體理由，如未敘述上訴理由者，應於上訴期間屆滿後20
日內補提理由書狀於本院（均須按他造當事人之人數附繕本）「
切勿逕送上級法院」。
                                      書記官  鄭乃甄
中    華    民    國    98    年    11    月    20    日
附錄本案論罪科刑依據之法條：
中華民國刑法第277條第1項
傷害人之身體或健康者，處3 年以下有期徒刑、拘役或1 千元以
下罰金。


司法院資訊處製作；財團法人民間司法改革基金會備份。
